臺灣臺中地方法院刑事判決
111年度訴字第34號
公  訴  人  臺灣臺中地方檢察署檢察官
被      告  余承祐


上列被告因傷害等案件，經檢察官提起公訴（110年度偵字第324
10號）後，檢察官聲請就被告所犯妨害自由部分，改依協商程序
而為判決，本院合議庭裁定由受命法官獨任進行協商程序，判決
如下：
    主    文
余承祐共同犯非法剝奪他人行動自由罪，累犯，處有期徒刑參月
，如易科罰金，以新臺幣壹仟元折算壹日。
    犯罪事實及理由
一、本件犯罪事實、證據及應適用之法條，除起訴書犯罪事實欄
    一倒數第4行關於「車牌號碼000-0000號白色自小客車」部
    分，更正為「車牌號碼000-0000號白色自小客車」；證據部
    分增列「被告余承祐於本院準備程序時之自白」外，餘均引
    用檢察官起訴書之記載（如附件）。
二、本案經檢察官與被告余承祐於審判外達成協商之合意，且被
    告已認罪，其合意內容如主文所示。經查，上開協商合意並
    無刑事訴訟法第455條之4第1項所列情形之一，檢察官聲請
    改依協商程序而為判決，本院爰不經言詞辯論，於協商合意
    範圍內為協商判決，合予敘明。
三、附記事項：被告就上開犯行，與真實年籍、姓名不詳之男子
    間有犯意聯絡及行為分擔，為共同正犯。此部分已於起訴書
    犯罪事實欄中載明，且不影響被告所認之罪名及願受科刑之
    範圍，本院自應逕予補充之。
四、應適用之法條：刑事訴訟法第455條之2第1項、第455條之4
    第2項、第455條之8、第454條第2項，刑法第28條、第302條
    第1項、第47條第1項、第41條第1項，刑法施行法第1條之1
    第1項，逕以簡易判決處刑如主文。
五、本判決除有刑事訴訟法第455條之4第1項第1款於本訊問程序
    終結前，被告撤銷協商合意或檢察官撤回協商聲請者；第2
    款被告協商之意思非出於自由意志者；第4款被告所犯之罪
    非第455條之2第1項所定得以聲請協商判決者；第6款被告有
    其他較重之裁判上一罪之犯罪事實者；第7款法院認應諭知
    免刑或免訴、不受理者情形之一，及違反同條第2項「法院
    應於協商合意範圍內為判決；法院為協商判決所科之刑，以
    宣告緩刑或2年以下有期徒刑、拘役或罰金為限」之規定者
    外，不得上訴。
六、如有上開可得上訴情形，應於收受判決送達之日起20日內向
    本院提出上訴書狀（應敘述具體理由並附繕本），上訴於第
    二審法院。上訴書狀如未敘述理由，應於上訴期間屆滿後20
    日內補提理由書於本院。
本案經檢察官廖育賢提起公訴，檢察官何建寬到庭執行職務。 
中　　華　　民　　國　　111 　年　　3 　　月　　30　　日
                  刑事第十九庭  法  官  吳逸儒
以上正本證明與原本無異。                               
                                書記官  陳俞君
中　　華　　民　　國　　111 　年　　3 　　月　　30　　日
附錄論罪科刑法條
中華民國刑法第302條
私行拘禁或以其他非法方法，剝奪人之行動自由者，處五年以下
有期徒刑、拘役或九千元以下罰金。
因而致人於死者，處無期徒刑或七年以上有期徒刑；致重傷者，
處三年以上十年以下有期徒刑。
第一項之未遂犯罰之。

附件
臺灣臺中地方檢察署檢察官起訴書
                                    110年度偵字第32410號
　　被　　　告　余承祐　男　28歲（民國00年0月00日生）
　　　　　　　　　　　　住○○市○里區○○里○○路000號
　　　　　　　　　　　　國民身分證統一編號：Z000000000號
上列被告因妨害自由等案件，已經偵查終結，認應該提起公訴，
茲將犯罪事實及證據並所犯法條分敘如下：
　　　　犯罪事實
一、余承祐（所涉恐嚇取財罪嫌，另為不起訴處分）與錢旻慶有
    債務及細故糾紛，遂於民國110年4月6日中午，撥打電話給
    錢旻慶，假借還款為由要約錢旻慶至址設臺中市○○區○○○街0
    00號水悅汽車旅館商談，待錢旻慶於同日12時20分許抵達上
    開汽車旅館202號房後，竟基於傷害之犯意聯絡，夥同年籍
    不詳人士3人，共同徒手及持鋁棒毆打錢旻慶身體，使錢旻
    慶受有臉部挫傷瘀血、左側上臂挫傷瘀血、左側手肘挫傷瘀
    血、左側前臂腫脹挫傷瘀血、左側膝部擦傷、左側小腿挫傷
    瘀血等傷害；期間余承祐並要求錢旻慶匯款新臺幣9萬元至
    中華郵政股份有限公司帳號000-00000000000000號帳戶，錢
    旻慶遂撥打電話予友人陳永福，請陳永福幫忙匯款；余承祐
    另基於妨害自由之犯意聯絡，強令錢旻慶必須等到陳永福匯
    款才能離開上開汽車旅館，後余承祐等人見陳永福遲遲未匯
    款，續前妨害自由之犯意，指示其中一名同夥將錢旻慶押往
    1樓車庫，並聯繫另名年籍不詳人士，駕駛車牌號碼0000-00
    號號黒色自小客車至上開房間1樓車庫，強行將錢旻慶押往
    臺中市五權南路停車場，強令錢旻慶持續聯絡他人匯款，嗣
    後余承祐再駕駛車牌號碼000-0000號白色自小客車前往五權
    南路停車場與上開人士會合，迨於同日15時14分許，始由余
    承祐駕駛上開車輛，將錢旻慶載往臺中市光榮國中前釋放，
    以此方式限制錢旻慶行動自由近3小時。
二、案經錢旻慶訴由臺中市政府警察局霧峰分局報告偵辦。
　　　　　　證據並所犯法條
一、證據清單及待證事實：
編號 證據名稱 待證事實 1 被告余承祐於偵訊中之陳述 被告矢口否認有何上開傷害及妨害自由等犯嫌，並辯稱：伊並未出手毆打告訴人錢旻慶，而且告訴人是被別人載走，伊再去把告訴人載回來，伊亦未出言恐嚇告訴人云云。 2 證人即告訴人錢旻慶於警詢及偵訊中之指證 全部犯罪事實。 3 證人陳永福於警詢及偵訊中之證述 全部犯罪事實。 4 臺中市大里區水悅汽車旅館、臺中市大里區東榮路往西榮路路口監視器影像擷圖  ㈠被告夥同年籍不詳人士2人於110年4月6日10時許駕駛車牌號碼000-0000號自小客車進到臺中市大里區水悅汽車旅館之事實 ㈡告訴人於同日12時36分許步行進入上開汽車旅館之事實 5 仁愛醫療財團法人大里仁愛醫院診斷證明書 告訴人於110年4月6日15時26分許前往就醫，經診斷受有臉部挫傷瘀血、左側上臂挫傷瘀血、左側手肘挫傷瘀血、左側前臂腫脹挫傷瘀血、左側膝部擦傷、左側小腿挫傷瘀血等傷害等傷害。 6 告訴人及證人陳永福手機截圖資料 告訴人要求證人陳永福匯款至中華郵政股份有限公司帳號000-00000000000000號帳戶 7 110年12月2日之勘驗筆錄 一、勘驗標的：光碟內檔名：cam00-00000000-000000h264檔案 二、勘驗結果：畫面時間13時23分49秒起至25分5秒止，勘驗結果略以：告訴人（穿白色短袖上衣者）與一名年籍不詳人士出現在202號房1樓車庫左後方，之後一台黑色自小客車駛入汽車旅館，準備倒車開入該車庫，等該車完全進入車庫後，告訴人即從黑色自小客車右後方上車，不久與告訴人一起之不詳人士從該車左後座上車，最後一名穿著黑色長袖上衣男子從該車副駕駛下車，嗣該黑色自小客車隨即駛離汽車旅館。 
二、核被告所為，係犯刑法第277條第1項傷害、刑法第302條第1
    項私行拘禁等罪嫌。其所涉之傷害及私行拘禁罪嫌間，犯意
    各別，行為互殊，請予分論併罰。又被告與上開年籍不詳男
    子間，就上開傷害、妨害自由犯行之實施，有犯意聯絡及行
    為分擔，請依刑法第28條之規定，論以共同正犯。
三、依刑事訴訟法第251條第1項提起公訴。
　  此　致
臺灣臺中地方法院
中　　華　　民　　國　 110　　年　　12　　月　 6　　　日
　　　　　　　　　　　　　檢　察　官  廖育賢
本件正本證明與原本無異
中　　華　　民　　國　 110　　年　　12　　月　　14　　日
                          書  記  官  林淑娟 

所犯法條　　
中華民國刑法第277條
傷害人之身體或健康者，處 5 年以下有期徒刑、拘役或 50 萬
元以下罰金。
犯前項之罪，因而致人於死者，處無期徒刑或 7 年以上有期徒
刑；致重傷者，處 3 年以上 10 年以下有期徒刑。
中華民國刑法第302條
私行拘禁或以其他非法方法，剝奪人之行動自由者，處 5 年以
下有期徒刑、拘役或 9 千元以下罰金。
因而致人於死者，處無期徒刑或 7 年以上有期徒刑；致重傷者
，處 3 年以上 10 年以下有期徒刑。
第 1 項之未遂犯罰之。